# 请问什么是“税项亏损”？

提问人：wufaxian 时间：2020-04-04 08:05:20
在一家企业的纳税明细中有一项“動用稅項虧損” 减少了当期所得税 1000 多万。 该企业历史上从未亏损，且近期也没有发生大额并购。
请问“稅項虧損”一般因何经营事项会在会计上被确认？又在满足何种条件下可以被用作所得税抵扣？可否举例说明？

回答人：chenyiwei
一般指税务口径的应纳税所得额负数。会计上利润总额为正数，但应纳税所得额为负数的原因一般是免税收入（如居民企业之间的股息红利收入、国债利息收入等）或者税法上的额外扣除项目（如研发支出加计扣除）。

提问人：wufaxian 时间：2020-04-05 08:05:21
谢谢陈老师的回复。看你的解释，感觉就像应纳税暂时性差异？请问这个税务亏损亏损是不是就是我们平时所说的应纳税暂时性差异在港台地区的别称？就像我们说的盒饭，他们叫便当？

回答人：chenyiwei
tax loss，一般理解就是应纳税所得额的负数。